---
title: "ggplot2を再履修する"
output: html_document
layout: post
tags: lab ggplot2 R
---

```{r setup, eval = TRUE, echo = FALSE, message= F}
require(MASS)
require(ggplot2)
require(RColorBrewer) 
require(grid)
require(plyr)
require(dplyr)
require(reshape2)
require(xlsx)
require(knitr)
require(gtable)
require(foreach)
require(gridExtra)
require(magrittr)
require(agricolae)
require(stringr)
require(data.table)
require(lubridate)
require(scales)
require(pforeach)
require(devtools)
require(tidyr)
require(slackr)
require(RCurl)
opts_chunk$set(eval = TRUE,
               error = FALSE,
               prompt = FALSE,
               message = FALSE,
               echo = TRUE,
               fig.hight = 4,
               fig.width = 10,
               warning =FALSE)
```

# ggplot2を使いこなしたい
元ネタは[r-wakalang](http://qiita.com/uri/items/5583e91bb5301ed5a4ba)のggplot2チャンネル  
Rの初心者の域を脱していないが、自分にわかる (わかっているつもりになっている) 範囲には答えるようにしている  
<b>答える → プロが現れる → わかっていなかったことがわかる → ひとり赤面する → 勉強する</b>のループが重要だ (たぶん)  
今回もひとり赤面していたので、ggplot2を再履修する  

### お題  
ggplot2縛りで、ヒストグラムの上に度数のテキストラベルを載せたい  
どうせなので、こつこつためたマイデータ (研究室への出入などの記録およそ2年分) を可視化する  
```{r loadData}
# データ読み込む
Timecard <-
  data.table::fread("~/Dropbox/R/my.data/TimeCard.csv")

# ざっとみる
Timecard %>% head
Timecard %>% str
```

記録の付け方が良くないので、少しデータクレンジング  
`reshape2::melt`に慣れてしまい、`tidyr::gather`に未だに移行できないでいる  
```{r cleansingData}
InOutLab <-
  Timecard %>%
  # {lubridate}あたりでどうにかなりそう、勉強する
  transmute(arrive = as.numeric(str_sub(Arrive, 1, 2)) + as.numeric(str_sub(Arrive, 4, 5)) / 60,
            leave = as.numeric(str_sub(Leave, 1, 2)) + as.numeric(str_sub(Leave, 4, 5)) / 60) %>%
  melt(id.vars = NULL)

InOutLab %>% str
```

------

## 可視化  
#### 素直に表示  
平日は9:00–10:00に研究室入りし、21:00–22:00に研究室を出ることが多い  
```{r visualize1}
InOutLab %>%
  ggplot(aes(x = value, fill = variable, group = variable)) + 
  geom_histogram()
```

#### 積み上げ表示の解除・透過率の指定  
```{r visualize2}
InOutLab %>%
  ggplot(aes(x = value, fill = variable, group = variable)) + 
  geom_histogram(position = "identity", alpha = .5)
```

#### 度数ラベルの追加  
`..count..`で、`ggplot2`が内部で計算した結果として持っている度数を取ってくる  
`..XXX..`はgenerated variables、あるいはcomputed variablesと呼ばれているらしい  
`stat = "bin"`を指定しているのは、`geom_text`関数のデフォルトでは度数を計算してくれないから  
[こちら](http://notchained.hatenablog.com/entry/2015/10/11/162819)が詳しくて分かりやすかった  
```{r vosialize3}
InOutLab %>%
  ggplot(aes(x = value, fill = variable, group = variable)) + 
  geom_histogram(position = "identity", alpha = .5) +
  geom_text(aes(y = ..count.., label = ..count.., col = variable),
            stat = "bin")
```

#### ラベル位置の調節  
`vjust`で鉛直 (<b>v</b>ertical) 方向の位置を調節 (ad<b>just</b>) する  
```{r vosialize4}
InOutLab %>%
  ggplot(aes(x = value, fill = variable, group = variable)) + 
  geom_histogram(position = "identity", alpha = .5) +
  geom_text(aes(y = ..count.., label = ..count.., col = variable),
            stat = "bin", vjust = -.5)
```

#### 度数0を非表示  
度数0の表示が邪魔なので非表示にする  
`ifelse`関数を使って、`..count.. > 0` なら`..count..`を、それ以外なら空白を返す  
```{r vosialize_fin}
InOutLab %>%
  ggplot(aes(x = value, fill = variable, group = variable)) + 
  geom_histogram(position = "identity", alpha = .5) +
  geom_text(aes(y = ..count.., label = ifelse(..count.. > 0, ..count.., ""), col = variable),
            stat = "bin", vjust = -.5)
```

## ひとまず完成  

------

## 凝る  
#### 0で上下に分割  
`ifelse`関数を使って、`..group.. == 1`(arriveが1、leaveが2) なら`..count..`を、それ以外なら`-1 * ..count..`を返す  
```{r visualize_plus_minus1}
InOutLab %>%
  ggplot(aes(x = value, fill = variable, group = variable)) + 
  geom_histogram(aes(y = ifelse(..group.. == 1, ..count.., -1 * ..count..)),
                 position="identity", alpha = .5)
```

#### 度数ラベルの追加  
度数ラベルのy座標にも`ifelse`関数を使って上下に分割  
```{r visualize_plus_minus2}
InOutLab %>%
  ggplot(aes(x = value, fill = variable, group = variable)) + 
  geom_histogram(aes(y = ifelse(..group.. == 1, ..count.., -1 * ..count..)),
                 position="identity", alpha = .5) +
  geom_text(aes(y = ..count.. * ifelse(..group.. == 1, 1, -1), label = ifelse(..count.. != 0, ..count.., ""), col = variable),
            stat = "bin", vjust = -.5)
```

#### ラベル位置の調節  
`vjust`を微調整  
```{r visualize_plus_minus_fin}
InOutLab %>%
  ggplot(aes(x = value, fill = variable, group = variable)) + 
  geom_histogram(aes(y = ifelse(..group.. == 1, ..count.., -1 * ..count..)),
                 position="identity", alpha = .5) +
  geom_text(aes(y = ..count.. * ifelse(..group.. == 1, 1, -1), label = ifelse(..count.. != 0, ..count.., ""), col = variable, vjust = ifelse(..group.. == 1, -.5, 1.5)),
            stat = "bin")
```

## 満足  
3以上の変数がある場合には使えないが、2変数ならデータを捉えやすい  

------

## 補足  
`stat`系は簡単な計算には便利だが速度は遅いため、大規模データの可視化では先にready plotな状態にしてから`ggplot2`に渡した方がよいらしい   
```{r handling_for_hist}
hist_ <-
  function(vec, algorithm = "Sturges"){
    x_bins <-
      vec %>%
        hist(., breaks = algorithm, plot = FALSE) %>%
        .[["breaks"]] %>%
        stats::filter(., c(1/2, 1/2)) %>%
        na.omit %>%
        as.vector
    
    x_counts <-
      vec %>%
        hist(., breaks = algorithm, plot = FALSE) %>%
        .[["counts"]]
    
    data.frame(bins = x_bins, freqs = x_counts) %>%
      return
  }

InOutLab %>%
  group_by(variable) %>% # groupごとにbinwidthが違うことがありえる仕様になっている
  do(.$value %>% hist_ %>% return) %>%
  ggplot(aes(x = bins, y = freqs, col = variable, fill = variable)) +
  geom_bar(stat = "identity", position = "identity", alpha = .5) +
  geom_text(aes(label = freqs), vjust = -.5)
```

----

## NG集  
#### generated variablesは`aes()`の中でしか呼べない  
```{r NG1, eval = F}
InOutLab %>%
  ggplot(aes(x = value, fill = variable, group = variable)) + 
  geom_histogram(aes(y = ifelse(..group.. == 1, ..count.., -1 * ..count..)),
                 position="identity", alpha = .5) +
  geom_text(aes(y = ..count.. * ifelse(..group.. == 1, 1, -1), label = ifelse(..count.. != 0, ..count.., ""), col = variable),
            stat = "bin", vjust = ifelse(..group.. == 1, -.5, 1.5))

"Error in ifelse(..group.. == 1, -0.5, 1.5) : object '..group..' not found"
```

#### stat_bin(stat = "text") とgeom_text(stat = "bin") の違い  
[こちらのページ](http://stackoverflow.com/questions/23768546/how-to-show-count-of-each-bin-on-histogram-on-the-plot)で答えられている方法にしたがって、`stat_bin()`内で`geom = "text"`を指定すると、うまくグループ化するとラベルが表示されない  
```{r NG2}
InOutLab %>%
  ggplot(aes(x = value, fill = variable, group = variable)) + 
  geom_histogram(position = "identity", alpha = .5) +
  stat_bin(aes(group = variable, y = ..count.., label = ..count.., col = variable), geom = "text", vjust = -.5)
```

`stat_bin()`では、`geom_histogram()`で指定した`position = "identity"`を引き継いでおらず、ラベルの表示位置が積み上げ型の場合の表示位置になる  
これを修正するためには、`stat_bin()`内でも`position = "identity"`を指定する必要がある  
冗長になるので、`geom_text(stat = "bin")`の方がよさそう？  
わかった風になっていたがわかっていなかったので、キチンと`stat`と`geom`の使い分けを勉強する必要がある  
[check!](http://www.slideshare.net/yutannihilation/ggplot2-53851875)  
```{r NG2_OK}
InOutLab %>%
  ggplot(aes(x = value, fill = variable, group = variable)) + 
  geom_histogram(position = "identity", alpha = .5) +
  stat_bin(aes(group = variable, y = ..count.., label = ..count.., col = variable), position = "identity", geom = "text", vjust = -.5)

# 参照用:
#  上で示したgeom_textを使った場合
#  geom_text()ではposition = "identity"を指定しなくてもOK 
#
# InOutLab %>%
#   ggplot(aes(x = value, fill = variable, group = variable)) + 
#   geom_histogram(position = "identity", alpha = .5) +
#   geom_text(aes(y = ..count.., label = ..count.., col = variable),
#             stat = "bin", vjust = -.5)
```

#### 参考ページ  
[r-wakalangへようこそ (uriさん@Qiita)](http://qiita.com/uri/items/5583e91bb5301ed5a4ba)  
[ggplot2のgenerated variables（..変数名..）の使い方 (Technically, technophobic.@Hatena::Diary)](http://notchained.hatenablog.com/entry/2015/10/11/162819)  
[ggplot2で指定できるgenerated variableの一覧 (Technically, technophobic.@Hatena::Diary)](http://notchained.hatenablog.com/entry/2015/06/27/215316)  
[How to show count of each bin on histogram on the plot (Stack Overflow)](http://stackoverflow.com/questions/23768546/how-to-show-count-of-each-bin-on-histogram-on-the-plot)  
[ggplot2再入門 (yutannihilationさん@SlideShare)](http://www.slideshare.net/yutannihilation/ggplot2-53851875)  

```{r info}
session_info()
```