---
title: "実験環境のデータをまとめる"
output: html_document
layout: post
categories: R
tags: lab R
---

```{r setup, eval = TRUE, echo = FALSE, message= F}
require(MASS)
require(ggplot2)
require(RColorBrewer) 
require(grid)
require(plyr)
require(dplyr)
require(reshape2)
require(xlsx)
require(knitr)
require(gtable)
require(foreach)
require(gridExtra)
require(magrittr)
require(agricolae)
require(stringr)
require(data.table)
require(lubridate)
require(scales)
require(pforeach)
require(devtools)
require(tidyr)
require(slackr)
require(RCurl)
opts_chunk$set(eval = TRUE,
               error = FALSE,
               prompt = FALSE,
               message = FALSE,
               echo = TRUE,
               fig.hight = 4,
               fig.width = 10,
               warning =FALSE)
eval(parse(text = RCurl::getURL("https://raw.githubusercontent.com/KeachMurakami/Sources/master/Graphtech.R", ssl.verifypeer = FALSE)))
eval(parse(text = RCurl::getURL("https://raw.githubusercontent.com/KeachMurakami/Sources/master/MCH.R", ssl.verifypeer = FALSE)))
```

# データロガーに収録された栽培環境情報をさくっとまとめたい。  

[**蛇口を捻れば水が出る**](https://github.com/dichika/jaguchi)かのように、簡単に栽培環境の情報をとってきたい  


## Introduction
現所属研究室では、植物を栽培条件下での温度をはじめとした、いくつかの環境要素 (以下、ログ) を計測している  
毎年、研究室の新入生がログをまとめるのに、多大な時間を浪費しているような気がしている  
データの扱いを覚える機会としては悪くはないが、自分の研究について考えるプロセスにもう少し時間を割いた方がいいようにも思える  

なので、これらのデータをさくっとまとめるR用関数を作成した  


## Overview

日常的な栽培時に記録している環境要素とその測器は以下の通り  
温度: [**midiLOGGERシリーズ, GRAPHTECH**](http://www.graphtec.co.jp/site_instrument/instrument/gl220/) + 熱電対  
相対湿度・CO<sub>2</sub>濃度: [**MCH383-SD, 佐藤商事**](http://www.ureruzo.com/gas/CO2mch.htm)

RHとCO<sub>2</sub>濃度の測定精度はさほど高くないので、栽培に問題がなかったことを確認することが主目的  

readGL()、readMCH()関数に情報を与えて結果を受け取る  

```{r}
# readXX(ロガーのID+チャンネル, まとめてほしい日時の範囲, 他引数)
```

## 出力
以下の内容を含むリストを返す  

1. $Raw: 生値
2. $Hourly: 1時間の平均値 (昼夜別)  
3. $Daily: 1日の平均値 (昼夜別)  
4. $Span: 指定した期間の平均値 (昼夜別)  
5. $inputs: 入力値

### 例1
対象: Graphtec (ID B) のch. 3  
期間: 2015年5月1日15:00から2015年5月15日13:00  
明期暗期: 7:00から明期、23:00から暗期  
```{r demo1}
example1 <-
  readGL(ID = "B", ch = 3, StartDay = "150501", EndDay = "150515",
         StartTime = "150000", EndTime = "130000",
         ONtime = 7, OFFtime = 23)
example1
```


### 例2
対象: MCH (ID 3)  
期間: 2015年5月25日15:00から2015年5月28日13:00  
明期暗期: 7:00から明期、23:00から暗期  
```{r demo2}
example2 <-
  readMCH(ID = 3, StartDay = 150525, EndDay = 150528,
          StartTime = "150000", EndTime = "130000",
          ONtime = 7, OFFtime = 23)
example2
```


### 例3
例1・例2からグラフ化  
```{r demo3}
# 気温の1時間平均経時データ  
example1$Hourly %>%  
  ggplot(aes(x = Time, y = MeanTemp, col = DayNight, group = DayNight)) +  
  geom_point()

# RHの経時データ (生データ)  
example2$Raw %>%  
  ggplot(aes(x = Time, y = RH, col = DayNight, group = DayNight)) +  
  geom_point()

# CO2のヒストグラム (生データ)  
example2$Raw %>%  
  ggplot(aes(x = CO2, fill = DayNight, group = DayNight)) +  
  geom_histogram(alpha = .3, position = "identity", col = "grey")
```

## How to use  

技術不足ゆえにパッケージ化はできない  
テキストとして読み込むため、以下をコンソールにコピペ→実行  
```{r sources}
# RCurlパッケージがいるので、インストールされていない場合にインストール
if(class(try(library(RCurl), silent = T)) == "try-error") install.packages("RCurl")

# Githubから関数の読み込み
eval(parse(text = RCurl::getURL("https://raw.githubusercontent.com/KeachMurakami/Sources/master/Graphtech.R", ssl.verifypeer = FALSE)))
eval(parse(text = RCurl::getURL("https://raw.githubusercontent.com/KeachMurakami/Sources/master/MCH.R", ssl.verifypeer = FALSE)))
```

### PC側の設定
ファイルをread関数に読み込ませるため、ログを一箇所にまとめる  

実験ごとにフォルダを作ってその中に保存という形式はオススメできない   
<b>実験が増えるとフォルダ構造がカオス化し、管理が難しくなることが理由</b>  

GL用・MCH用の親フォルダをそれぞれ作り、その中にログを蓄積する  
![plot of chunk demo4](/figure/source/2016-01-31-log_environment/fig4.svg)


この親フォルダのパスをreadXX関数の引数 (LogPath) に与える  
親フォルダの中には以下が含まれる  

1. 校正係数を載せたファイル (CalbXXX.csv)  
```{r dir1}
# 独立変数に真値、従属変数に各プローブの表示値を
# プロットした校正直線の回帰係数
data.table::fread("~/Dropbox/GL_log/CalbGL.csv") %>% head
data.table::fread("~/Dropbox/MCH_log/CalbMCH.csv") %>% head
```
2. ロガーのIDごとの子フォルダ (YYMMDD)  
```{r dir2}
dir("~/Dropbox/GL_log/")
dir("~/Dropbox/MCH_log/")
```
子フォルダの中には収録開始日を名前としたフォルダを作り、ログを蓄積する  
```{r dir3}
dir("~/Dropbox/GL_log/A")
dir("~/Dropbox/MCH_log/No03")
```

### データの保存について  
Graphtecの場合  
収録開始とともに、その日 (YYMMDD形式, 2015年12月31日なら151231) の名前でフォルダが生成され、その中に.CSVが作成される  
なのでGraphtec用USB内のフォルダをそのままコピペすればOK  
  
MCHの場合  
.XLSファイルに上書きを繰り返すのでやや面倒  
一回の測定が終わったら、SDカードから.XLSを吸い上げる 
PC側に測定開始日 (YYMMDD形式) を名前としたフォルダを作り、  
その中に.XLSファイルをカット&ペースト  
<b>MCH側には.XLSを残さない</b> 

## Future prospect  
データをメディアから直接アップロードし、クラウドから取り出す形にしたい (無線内蔵USB的な)   

## Summary
データロガーのデータをさくっとまとめる関数ができました。  

### 参考ページ
[jaguchi (dichikaさん@Github)](https://github.com/dichika/jaguchi)
```{r informations}
sessionInfo()
```