---
title: "実験環境のデータをまとめる"
output: html_document
layout: post
categories: R
tags: lab R
---

```{r setup, eval = TRUE, echo = FALSE, message= F}
require(MASS)
require(ggplot2)
require(RColorBrewer) 
require(grid)
require(plyr)
require(dplyr)
require(reshape2)
require(xlsx)
require(knitr)
require(gtable)
require(foreach)
require(gridExtra)
require(magrittr)
require(agricolae)
require(stringr)
require(data.table)
require(lubridate)
require(scales)
require(pforeach)
require(devtools)
require(tidyr)
require(slackr)
require(RCurl)
opts_chunk$set(eval = TRUE,
               error = FALSE,
               prompt = FALSE,
               message = FALSE,
               echo = TRUE,
               fig.hight = 4,
               fig.width = 10,
               warning =FALSE)
eval(parse(text = RCurl::getURL("https://raw.githubusercontent.com/KeachMurakami/Sources/master/Graphtech.R", ssl.verifypeer = FALSE)))
eval(parse(text = RCurl::getURL("https://raw.githubusercontent.com/KeachMurakami/Sources/master/MCH.R", ssl.verifypeer = FALSE)))
```

# データロガーに収録された栽培環境情報をさくっとまとめたい。  

[**蛇口を捻れば水が出る**](https://github.com/dichika/jaguchi)かのように、簡単に栽培環境の情報をとってきたい  


## 背景  
現所属研究室では、植物を栽培する条件下での、温度などの環境要素を記録している  
毎年、研究室の新入生がログをまとめるのに、多大な時間を浪費しているような気がしている  
データの扱いを覚える機会としては悪くはないが、それだけで時間を使いすぎては意味がない    
なので、栽培環境情報をさくっとまとめるR用関数を作成した  

## 概要  
日常的に記録している環境要素とその測器は以下の通り  
温度: [**midiLOGGERシリーズ, GRAPHTECH**](http://www.graphtec.co.jp/site_instrument/instrument/gl220/) + 熱電対  
相対湿度・CO<sub>2</sub>濃度: [**MCH383-SD, 佐藤商事**](http://www.ureruzo.com/gas/CO2mch.htm)  
RHとCO<sub>2</sub>濃度の測定精度はさほど高くないので、栽培に問題 (湿度が異常に低いなど) がなかったことを確認すること が主目的  

## 関数の機能  
`readGL()`、`readMCH()`関数に情報を与えて結果を受け取る  
```{r eval = F}
readMCH(ID, # ロガーのID
       StartDay, EndDay, StartTime, EndTime, # まとめたい日時の範囲
       ONtime, OFFtime, # 昼 (明期)、夜 (暗期) の開始時間
       LogPath) # ログを蓄積しているフォルダのパス
readGL(ID, ch, # ロガーのID, チャンネル
       StartDay, EndDay, StartTime, EndTime, # まとめたい日時の範囲
       ONtime, OFFtime, # 昼 (明期)、夜 (暗期) の開始時間
       LogPath) # ログを蓄積しているフォルダのパス 
```

以下の内容を含むリストを返す  
1. $Raw: 生の出力値
2. $Hourly: 1時間の平均値と標準偏差 (昼夜別)  
3. $Daily: 1日の平均値と標準偏差 (昼夜別)  
4. $Span: 指定した期間の平均値と標準偏差 (昼夜別)  
5. $inputs: `readXXX`関数への入力値

#### 例1  
対象: Graphtec (ID B) のch. 3  
期間: 2015年5月1日15:00から2015年5月15日13:00  
明期暗期: 7:00から明期、23:00から暗期  
```{r demo1}
example1 <-
  readGL(ID = "B", ch = 3, StartDay = "150501", EndDay = "150515",
         StartTime = "150000", EndTime = "130000",
         ONtime = 7, OFFtime = 23)
example1
```

#### 例2  
対象: MCH (ID 3)  
期間: 2015年5月25日15:00から2015年5月28日13:00  
明期暗期: 7:00から明期、23:00から暗期  
```{r demo2}
example2 <-
  readMCH(ID = 3, StartDay = 150525, EndDay = 150528,
          StartTime = "150000", EndTime = "130000",
          ONtime = 7, OFFtime = 23)
example2
```

#### 例3  
例1・例2からグラフ化  
```{r demo3}
# 気温の1時間平均経時データ  
example1$Hourly %>%  
  ggplot(aes(x = Time, y = MeanTemp, col = DayNight, group = DayNight)) +  
  geom_point()

# RHの経時データ (生データ)  
example2$Raw %>%  
  ggplot(aes(x = Time, y = RH, col = DayNight, group = DayNight)) +  
  geom_point()

# CO2のヒストグラム (生データ)  
example2$Raw %>%  
  ggplot(aes(x = CO2, fill = DayNight, group = DayNight)) +  
  geom_histogram(alpha = .3, position = "identity", col = "grey")
```

## 使い方  
#### R側の準備  
技術不足ゆえにパッケージ化はできない  
以下をRのコンソールにコピペ→実行  
```{r sources}
# RCurlパッケージがいるので、インストールされていない場合にインストール
if(class(try(library(RCurl), silent = T)) == "try-error") install.packages("RCurl")

# Githubから関数の読み込み
eval(parse(text = RCurl::getURL("https://raw.githubusercontent.com/KeachMurakami/Sources/master/Graphtech.R", ssl.verifypeer = FALSE)))
eval(parse(text = RCurl::getURL("https://raw.githubusercontent.com/KeachMurakami/Sources/master/MCH.R", ssl.verifypeer = FALSE)))
```

#### PC側の準備  
ファイルを`readXXX`関数に読み込ませるため、ログを一箇所にまとめる  
実験ごとにフォルダを作ってその中に保存という形式はオススメできない   
<b>実験が増えるとフォルダ構造がカオス化し、管理が難しくなることが理由</b>  

元データは図のように一元管理する  
![plot of chunk demo4](/figure/source/2016-01-31-log_environment/fig4.svg)  
MCH用・GL用の親フォルダをそれぞれ作り、その中にログを蓄積する  
必要に応じて`readXXX`関数を使って、元データをまとめてレポートを作成することが望ましい  
この親フォルダのパスを`readXX`関数の引数 (LogPath) に与える  
上の図でいうと、`readMCH`では`LogPath = "~/MCH_log`、`readGL`では`LogPath = "~/GL_log"`と指定する  
親フォルダの中身は以下の通り

校正係数を載せたファイル (CalbXXX.csv)  
```{r dir1}
# 独立変数に真値、従属変数に各プローブの表示値を
# プロットした校正直線の回帰係数
data.table::fread("~/Dropbox/MCH_log/CalbMCH.csv") %>% head
data.table::fread("~/Dropbox/GL_log/CalbGL.csv") %>% head
```

ロガーのIDを名前にした子フォルダ   
```{r dir2}
dir("~/Dropbox/MCH_log/")
dir("~/Dropbox/GL_log/")
```

子フォルダの中  
```{r dir3}
# 収録開始日 (YYMMDD) を名前にしたフォルダを作り、ログを蓄積する  
dir("~/Dropbox/MCH_log/No03")
dir("~/Dropbox/GL_log/A")
```

#### ロガーからのデータの吸い上げについて  
MCHの場合  
.XLSファイルに上書きを繰り返すのでやや面倒  
一回の測定が終わったら、SDカードから.XLSを吸い上げる 
PC側に測定開始日 (YYMMDD形式) を名前としたフォルダを作り、  
その中に.XLSファイルをカット&ペースト  
<b>MCH側には.XLSを残さない</b> 

Graphtecの場合  
収録開始とともに、その日 (YYMMDD形式, 2015年12月31日なら151231) の名前でフォルダが生成され、その中に.CSVが作成される  
なのでGraphtec用USB内のフォルダをそのままコピペすればOK  

## 展望  
データをUSBから直接オンラインにアップロード、各時の環境で取り出す形にしたい (無線内蔵USB的なものを使う)   

## まとめ  
データロガーのデータをさくっとまとめる関数ができました。  

### 参考ページ  
[jaguchi (dichikaさん@Github)](https://github.com/dichika/jaguchi)  
```{r informations}
session_info()
```