---
title: "Impact Factorを比べる"
output: html_document
layout: post
categories: R
tags: lab R
---

```{r setup, eval = TRUE, echo = FALSE, message= F}
require(MASS)
require(ggplot2)
require(RColorBrewer) 
require(grid)
require(plyr)
require(dplyr)
require(reshape2)
require(xlsx)
require(knitr)
require(gtable)
require(foreach)
require(gridExtra)
require(magrittr)
require(agricolae)
require(stringr)
require(data.table)
require(lubridate)
require(scales)
require(pforeach)
require(devtools)
require(tidyr)
require(slackr)
require(RCurl)
opts_chunk$set(eval = TRUE,
               error = FALSE,
               prompt = FALSE,
               message = FALSE,
               echo = TRUE,
               fig.hight = 4,
               fig.width = 10,
               warning =FALSE)
```

# ImpactFacotrの推移を可視化する  

## 論文をどこに投稿するか  
論文をLetterで出すことを検討している  
読者層やその雑誌の特徴 (生態学より・農学よりなど) を考慮するが  
<b>ImpactFactor</b>もやっぱり気になる  

## ImpactFactor (IF) とは  
Thomson Reuters社が公表している論文誌の引用されやすさの指標のようなもの  
高IF誌に乗った論文は、読んでくれる人が多い傾向にある  
「IFが高ければいいってもんじゃない」という意見も多い  
<b>「高IF誌に載っている論文 ⇒ 内容が良い」は偽</b>だが  
<b>「内容が良い論文 ⇒ 高IF誌に載っている」は真</b>な気がする  

## ImpactFactorの推移  
IFは毎年更新される  
あまり意味はないが、どうせなら右肩上がりの論文誌を狙いたいような気がする  
なので、IFの推移を可視化した  

## データの取得  
今回のletterはPlant Science分野のもの  
[Journal Citation Reports (JCR)](http://thomsonreuters.com/en/products-services/scholarly-scientific-research/research-management-and-evaluation/journal-citation-reports.html)にアクセスし、Plant Science分野の論文のIF一覧を取得する  
ここは手作業でぽちぽちした  
```{r files}
setwd("~/GitHub/BeeLabR/Entertainment/ImpactFactor/PlantScience/")
dir()
```

出力の都合で年ごとにログを蓄積  
```{r data_handling}
setwd("~/GitHub/BeeLabR/Entertainment/ImpactFactor/PlantScience/")

IFdata <-
  lapply(dir(), function(IF_txt){
    df <-
      IF_txt %>%
      read.csv2(skip = 1, sep = ";", row.names = NULL, stringsAsFactors = F) %>%
      {set_names(., c(colnames(.)[-1], "remove"))}
    
    # 途中で形式が変わっているので処理を分ける
    if(dim(df)[2] < 9){
      df %>%
        transmute(Journal = Abbreviated.Journal.Title,
                  ImpactFactor = as.numeric(Impact.Factor),
                  Year = tidyr::extract_numeric(IF_txt)) %>%
        return
    } else {
      df %>%
        transmute(Journal = Abbreviated.Journal.Title,
                  ImpactFactor = as.numeric(Impact.Factor),
                  EigenFactor = as.numeric(Eigenfactor.Score),
                  ArticleInfluenceScore = as.numeric(Article.Influence.Score),
                  Year = tidyr::extract_numeric(IF_txt)) %>%
        return
      }
    }) %>%
  rbind_all

# 著作権などが怖いので、一応雑誌名を隠す
anonymous <- function(x){
  (x == unique(IFdata$Journal)) %>%
  which %>%
  sprintf("%03.0f", .) %>%
  as.character %>%
  paste0("ID", .)
}

IFdata %<>%
  mutate(Journal = Vectorize(anonymous)(Journal))
```

データを以下のような感じに整形  
JCRがフリーアクセスではないので雑誌名だけ伏せて匿名化  
EigenFactorとArticleInfluenceScoreも雑誌の指標で比較的最近導入されたもの  
```{r IFdata_show}
IFdata %>%
  head(20) %>%
  kable
```

## JCRへ登録されている雑誌数の推移  
右肩上がり  
```{r JournalNumber}
# 雑誌数
IFdata$Year %>%
  table %>%
  data.frame %>%
  select_(Year = ".", Number = "Freq") %>%
  ggplot(aes(x = Year, y = Number, group = 1)) +
  geom_line()
```

## IFのヒストグラム  
そのままだとポアソン分布っぽい (整数データではないので不適切)？  
```{r IFhist}
# IFの分布
IFdata %>%
  filter(Year == 2014) %>%
  ggplot(aes(x = ImpactFactor, y = ..density..)) +
  geom_density(fill = "pink", col = "red") +
  geom_histogram(col = "grey", alpha = .75)
```

対数化すると正規分布っぽい？  
```{r IFhist_log10}
IFdata %>%
  filter(Year == 2014) %>%
  ggplot(aes(x = ImpactFactor, y = ..density..)) +
  geom_density(fill = "pink", col = "red") +
  geom_histogram(col = "grey", alpha = .75) +
  scale_x_log10()
```

## 雑誌ごとに推移を表示  
```{r timecourse1}
IFdata %>%
  ggplot(aes(x = Year, y = ImpactFactor, group = Journal, col = Journal)) +
  geom_line() +
  geom_point() +
  guides(col = F)
```

みづらいので`IF > 1`で範囲を絞る  
```{r timecourse2}
IFdata %>%
  filter(ImpactFactor > 1) %>%
  ggplot(aes(x = Year, y = ImpactFactor, group = Journal, col = Journal)) +
  geom_line() +
  geom_point() +
  guides(col = F)
```

みづらかった  

## {googleVis}で推移を表示  
`googleVis`パッケージを使うといい感じに可視化できる  
```{r gvis, eval = F}
IFdata %>%
  select(-ArticleInfluenceScore) %>%
  googleVis::gvisMotionChart(., idvar="Journal", timevar="Year") %>%
  plot
```
ただ、Jekyllに載せる技術はなかったのでスクリーンショットのみ  
![googleVis](/figure/source/2016-02-21-ImpactFactor/IF_googleVis.svg)  
[このページ](https://cran.r-project.org/web/packages/googleVis/vignettes/Using_googleVis_with_knitr.html)   にあるようなインタラクティブな可視化が簡単にできる  


## 全体の傾向を掴みたい  
なんとなくIFが徐々に高くなっているような気がする  
階層モデルで解析してみるパートに続きたい  

### 参考ページ
[CRAN.R-project.org](https://cran.r-project.org/web/packages/googleVis/vignettes/Using_googleVis_with_knitr.html)  
[Journal Citation Reports](http://thomsonreuters.com/en/products-services/scholarly-scientific-research/research-management-and-evaluation/journal-citation-reports.html)  
```{r informations}
session_info()
```