---
title: "labeling_ggplot2"
output: html_document
layout: page
---

```{r setup, eval = TRUE, echo = FALSE, message= F}
require(MASS)
require(ggplot2)
require(RColorBrewer) 
require(grid)
require(plyr)
require(dplyr)
require(reshape2)
require(xlsx)
require(knitr)
require(gtable)
require(foreach)
require(gridExtra)
require(magrittr)
require(agricolae)
require(stringr)
require(data.table)
require(lubridate)
require(scales)
require(pforeach)
require(devtools)
require(tidyr)
require(slackr)
require(RCurl)
opts_chunk$set(eval = TRUE,
               error = FALSE,
               prompt = FALSE,
               message = FALSE,
               echo = TRUE,
               fig.hight = 4,
               fig.width = 10,
               warning =FALSE)
```
# expression関数内に変数を動的に組み込みたかった話  

研究生活では、図を書くことが多い  
例えば以下のような図  

```{r}
plot1 <-
  data_frame(x = seq(from = 0, to = 100, length.out = 500), y = log(x) + rnorm(500, 0, 0.1)) %>%
  ggplot(aes(x = x, y = y)) +
  theme_bw(base_size = 20, base_family = "serif") +
  geom_point(alpha = .5)

plot1 +
  xlab(expression(paste("Light intensity ["  * mu * "mol" ~ m^-2 ~ s^-1 * "]"))) +
  ylab(expression(paste("Net photosynthetic rate [" * mu * "mol" ~ m^-2 ~ s^-1 * "]")))
```
  
光の強さ (PPFD) に応じて、葉の光合成速度が大きくなるなど  
似たような単位で似たような図をたくさん書く  

単位によく現れるギリシャ文字、上・下付き、イタリックといった書式を  
サポートするのは、expression関数だ  

この関数の書体の指定はword使いの僕にはしんどい  
なので、軸のテキスト部分を変数化して楽をしようとした   


#### しかし、expression関数の中では文字列を評価してくれない
```{r}
labeler1 <- function(text){
  expression(paste(text ~ "["  * mu * "mol" ~ m^-2 ~ s^-1 * "]"))
}
plot1 + xlab(labeler1("value2"))
```

#### pasteを先に実行すると、`mu`がないことを怒られる  
```{r, error=TRUE}
paste(text, "[", mu, "g", m^-2, "]") %>% expression
```

遅延評価 (lazy evaluation)、変数の作る環境あたりが原因だということはわかった  

#### どうすればいいのか  
`base::bquote()`でいけた
```{r}
labeler2 <- function(text){
  bquote(.(text) ~ "["  * mu * "mol" ~ m^-2 ~ s^-1 * "]")
}
plot1 + xlab(labeler2("Light intensity")) + ylab(labeler2("Net photosynthetic rate"))   
```


bquote内では、.(変数)とすることで、変数を受け取ることができる  
それ以外は概ねexpressionと同じ使い方  
文字間を詰める場合は*で、スペースを開ける場合には~で結合  
```{r bquoteExamples}
plot(0, 0, type = "n", xlim = c(0, 1), ylim = c(0, 4), xlab = "", ylab = "")

moji <- letters

par(family = "Times New Roman")
text(.5, 3, labels = bquote(.(moji[1]) ~ "[" * mu * "g" ~ m^-2 * "]"), cex = 2)
text(.5, 2, labels = bquote(.(moji[2]) ~ "[" ~ mu ~ "g" ~ m^-2 ~ "]"), cex = 2)
text(.5, 1, labels = bquote(.(moji[3]) ~ "[" ~~ mu ~~ "g" ~ m^-2 ~~ "]"), cex = 2)
```

#### 以下、bquoteの使い方の曖昧和訳
> ### bquote {base}  
> expression関数に部分的に変数をいれる  
> 
> #### 概要
> LISPのbackquote macroに似たやつ  
> .()で囲われた部分以外を引数whereで指定された環境の下で評価する    
> 
> #### 使用法
> bquote(expr, where = parent.frame())
> 
> #### 引数
> expr: 言語オブジェクト (name, call, expression)
> where: 言語オブジェクトを評価する環境
> [https://stat.ethz.ch/R-manual/R-devel/library/base/html/bquote.html]  


未消化気味ではあるが、Rと少し仲良くなれた気がする  
言語オブジェクト→ 
  [http://d.hatena.ne.jp/tsutatsutatsuta/20120114/1326542583]


## expression関数で同じことできないの？
要勉強

```{r informations}
sessionInfo()
```
